臺灣南投地方法院刑事裁定
111年度單禁沒字第170號
聲  請  人  臺灣南投地方檢察署檢察官
被      告  張簡万億



上列聲請人聲請單獨宣告沒收（111年度聲沒字第72號），本院
裁定如下：
    主  文
扣案如附表編號1至2所示之物，均沒收銷燬。
扣案如附表編號3至4所示之物，均沒收。
    理  由
一、聲請意旨略以：被告張簡万億明知甲基安非他命屬毒品危害
    防制條例第2條第2項第2款所規定之第二級毒品，不得非法
    施用，竟分別為下列犯行：㈠於民國110年3月25日16時許，
    在南投縣○○鎮○○路000巷00弄00號住處，以將甲基安非他命
    放入玻璃球吸食器內，再點火燒烤吸食所產生煙霧之方式，
    施用甲基安非他命1次。嗣於同日16時1分許，經警持本院所
    核發之搜索票至被告上址住處執行搜索，當場扣得甲基安非
    他命2包（驗餘數量分別為0.5087公克、0.0418公克）、玻
    璃球管2支。復經警於同日17時50分許採集其尿液送驗後，
    結果呈安非他命及甲基安非他命陽性反應。㈡於110年4月4日
    21時許，在南投縣○○鎮○○路000巷00弄00號住處，以將甲基
    安非他命放入玻璃球吸食器內，再點火燒烤吸食所產生煙霧
    之方式，施用甲基安非他命1次。嗣於110年4月7日11時1分
    許，經警持本院所核發之搜索票至被告上址住處執行搜索，
    當場扣得玻璃球1支。復經警於同日12時53分許，採集其尿
    液送驗後，結果呈安非他命及甲基安非他命陽性反應。被告
    上開施用毒品案件，經依本院以110年度毒聲字第181號裁定
    送法務部○○○○○○○○附設勒戒處所施以觀察、勒戒後，認無繼
    續施用毒品之傾向，被告並已於110年10月6日釋放，並經不
    起訴處分。查上開扣案之毒品，經送驗檢出第二級毒品甲基
    安非他命，屬毒品危害防制條例第2條第2項第2款之第二級
    毒品，是該扣案物屬違禁物；另扣案之玻璃球管2支、玻璃
    球1支，為被告供施用第二級毒品甲基安非他命所用之器具
    ，且經被告自承為其所有，爰依法律規定，聲請單獨宣告沒
    收及沒收銷燬等語。
二、按違禁物，不問屬於犯罪行為人與否，沒收之；供犯罪所用
    、犯罪預備之物或犯罪所生之物，屬於犯罪行為人者，得沒
    收之；違禁物或專科沒收之物得單獨宣告沒收；第38條第2
    項、第3項之物、第38條之1第1項、第2項之犯罪所得，因事
    實上或法律上原因未能追訴犯罪行為人之犯罪或判決有罪者
    ，得單獨宣告沒收；查獲之第一、二級毒品及專供製造或施
    用第一、二級毒品之器具，不問屬於犯罪行為人與否，均沒
    收銷燬之，刑法第38條第1項、第2項前段、第40條第2項、
    第3項、毒品危害防制條例第18條第1項前段分別定有明文。
三、經查，被告前因施用毒品案件，經依本院110年度毒聲字第1
    81號裁定送觀察、勒戒後，因認無繼續施用毒品之傾向，於
    110年10月6日執行完畢釋放出所，並經南投地檢署檢察官以
    110年度毒偵字第290、333號為不起訴處分確定等情，有該
    不起訴處分書及臺灣高等法院被告前案紀錄表在卷可憑。　
四、而扣案如附表編號1至2所示之物，經送衛生福利部草屯療養
    院鑑驗後，均檢出第二級毒品甲基安非他命成分，有衛生福
    利部草屯療養院110年3月26日草療鑑字第1100300521號鑑驗
    書、110年4月6日草療鑑字第1100300522號鑑驗書、南投縣
    政府警察局扣押物品清單、南投縣政府警察局刑警大隊扣押
    物品目錄表、扣案物品照片等件在卷可參，足認本件扣案如
    附表編號1至2所示之物確分別含有毒品危害防制條例第2條
    第2項第2款所規範之第二級毒品無訛，均屬違禁物，是依毒
    品危害防制條例第18條第1項前段之規定，不問屬於犯人與
    否，均應予沒收銷燬之。又因以現今所採行之鑑驗方式，裝
    存上開毒品之包裝袋2只，因其上亦殘留有微量毒品，難以
    析離，是亦應整體視為毒品之一部，併依前開規定均沒收銷
    燬之。另上開毒品因鑑驗而耗用部分既已滅失，自毋庸再為
    沒收銷燬之諭知，附此敘明。　　
五、扣案如附表編號3至4所示之物，為被告所有並供其施用毒品
    所用之物，業據被告供述在卷，並有南投縣政府警察局草屯
    分局扣押物品目錄表、南投縣政府警察局刑警大隊扣押物品
    目錄表、扣案物品照片附卷可以參考，是揆諸前揭說明，本
    件扣案如附表編號3至4所示之物，自得由檢察官單獨聲請法
    院宣告沒收，爰依刑法第38條第2項前段及同法第40條第3項
    規定宣告沒收。　　
六、綜上所述，聲請人之聲請，核與前揭規定並無不合，應予准
    許。　　
七、依刑事訴訟法第220條、第455條之36第第2項，毒品危害防
    制條例第18條第1項前段，刑法第11條、第38條第1項、第2
    項前段、第40條第2項、第3項，裁定如主文。　　
中　　華　　民　　國　　111 　年　　11　　月　　25　　日
　　　　　　　　       　 臺灣南投地方法院刑事第五庭 
　　　　　　　　　　　　　　　法　官　羅子俞
以上正本證明與原本無異。
如不服本裁定應於送達後5日內向本院提出抗告狀。
　　　　　　　　　　　　　    書記官  林佩儒  　
中　　華　　民　　國　　111 　年　　11　　月　　25　　日

附表：
編號 名稱及數量 備註 １ 甲基安非他命1包（驗餘淨重0.5087公克，含包裝袋1只） 檢出第二級毒品甲基安非他命 ２ 甲基安非他命1包（驗餘淨重0.0418公克，含包裝袋1只） 檢出第二級毒品甲基安非他命 ３ 玻璃球管2支  ４ 玻璃球1支